# 同控的业绩补偿

提问人：zhs7403 时间：2019-06-14 22:53:39
a 同控 b，存在业绩补偿，b 利润未达标， 3 年后 a 收到 b 原股东业绩补偿 300 万，是否 a 收到 300 万时一次计入资本公积， 3 年期间如何考虑？因为非同控是公允价值变动损益的，那么同控是否收到直接计入资本公积即可， 3 年期间不做处理？

回答人：chenyiwei
同一控制下企业合并的或有对价应直接计入权益，而不是以公允价值计量且其变动计入损益的金融工具。对于该项或有对价的确认时间，一般在实际收到时予以确认，并贷记权益；或者，如果在预定的收款期限的截止日尚未收到款项时，则自逾期之日起确认应收款项，并对其谨慎计提坏账准备，同时作为非经营性资金占用予以披露。